最高法院刑事判決　　　　　　九十六年度台上字第四八六三號
上　訴　人　甲○○
選任辯護人　黃正彥律師
上列上訴人因違反毒品危害防制條例案件，不服台灣高等法院台
南分院中華民國九十六年六月二十一日第二審判決（九十六年度
上訴字第四八六號，起訴案號：台灣台南地方法院檢察署九十五
年度偵字第八０七號），提起上訴，本院判決如下：
    主  文
上訴駁回。
    理  由
按刑事訴訟法第三百七十七條規定：上訴於第三審法院，非以判
決違背法令為理由，不得為之。是提起第三審上訴，應以原判決
違背法令為理由，係屬法定要件。如果上訴理由狀並未依據卷內
訴訟資料，具體指摘原判決不適用何種法則或如何適用不當，或
所指摘原判決違法情事，顯與法律規定得為第三審上訴理由之違
法情形，不相適合時，均應認其上訴為違背法律上之程式，予以
駁回。本件原判決維持第一審論上訴人甲○○以連續販賣第一級
毒品罪，處有期徒刑捌年，並為相關從刑宣告之判決，駁回上訴
人在第二審之上訴。係依憑上訴人於第一審法院審理檢察官聲請
羈押案件時（下稱聲押庭）之自白（供承：於原判決附表一編號
１、２所示之時間，以每包新台幣《下同》一千元之代價，販賣
第一級毒品海洛因予朱國隆等情不諱）及其部分供詞（坦認：於
原判決附表一編號３所示之時、地，收受朱國隆給付之五千八百
元後，當場為警查獲等事實無訛），並參酌證人朱國隆（於警詢
及檢察官偵查中證稱：曾於原判決附表一編號１、２所示之時、
地，各以一千元之價格向上訴人購買海洛因一小包；又於該附表
編號３所示之時、地，交付五千八百元予上訴人而取得海洛因一
小包《驗餘淨重０．七二公克》，旋經警方查獲等情；於第一審
證以：伊偵查中所供之內容屬實等語）、警員楊瑞祥（於第一審
證謂：伊與同事於執行緝捕通緝犯之勤務時，在原判決附表一編
號３所示之地點，查獲上訴人與朱國隆之經過）等證言等證據資
料，而為論斷，已敘明其所憑之證據及認定之理由。而以上訴人
辯稱：聲押庭時伊因神智不清，而為不實之供述；至於警方查獲
伊等之前，朱國隆交付伊五千八百元係為清償前欠等語，為卸責
之詞，不足採信；又以證人朱國隆於第一審另稱：伊在偵查中之
供述不實云云，意在迴護，亦非可取。均已依憑卷證資料，在理
由內詳加指駁及說明。從形式上觀察，原判決並無足以影響判決
結果之違法情形存在。上訴意旨略稱：(一)、上訴人於第一審已具
狀主張證人朱國隆於警詢時之陳述無證據能力，原判決竟於理由
內說明上訴人同意其具有證據能力云云，自屬證據上理由矛盾。
又原審未依上訴人之聲請再行傳訊朱國隆，且未說明不予調查之
理由，非無判決理由不備之違法。(二)、上訴人於警詢時曾要求律
師到場，然遭警方拒絕，且於警詢筆錄上記載上訴人表示無須辯
護人到場等旨，此可播放警詢錄音帶查明，足認警詢筆錄未依法
製作，原判決未予究明，自有可議。(三)、依原判決認定之事實，
上訴人出售該判決附表一編號１、２所示之海洛因每小包各僅一
千元，編號３之海洛因一小包之價格則高達五千八百元，是否與
真實相符尚非無疑，原判決有調查職責未盡之違法。(四)、證人朱
國隆之證言並非始終一致，原判決不採其有利於上訴人之陳述，
其認事用法均有違誤等語。惟查：(一)、上訴人及其原審指定辯護
人於原審準備程序中，業已陳明同意證人朱國隆警詢時之陳述有
證據能力，經載明筆錄可稽（見原審卷第三十二頁），原判決於
理由內據此說明經審酌該陳述作成時之情況，認為適當，因認依
刑事訟訴法第一百五十九條之五第一項規定，得為證據之理由（
見原判決第一頁末行至第二頁第五行），經核尚無證據上理由矛
盾之違法情事。又證人已由法官合法訊問，且於訊問時予當事人
詰問之機會，其陳述明確別無訊問之必要者，不得再行傳喚，刑
事訴訟法第一百九十六條規定甚明。依卷內資料，證人朱國隆業
於民國九十六年一月十六日第一審審判期日到庭具結供證，並接
受詰問，就本件待證事項陳述甚明，有該審判筆錄可稽，原審未
再傳訊，於法並無不合；縱原判決未說明其無須再行調查之理由
，亦於判決本旨不生影響，依刑事訴訟法第三百八十條之規定，
仍不得執以指摘，資為適法之第三審上訴理由。(二)、原判決並未
以上訴人警詢時之供述，作為本件判決之基礎，上訴意旨就原審
所未採用之證據，執為指摘，要非合法之第三審上訴理由。(三)、
單包海洛因售價之高低，取決於其純度之高低、重量之多寡、市
場行情之變化及其他各種因素，原判決認定上訴人販賣海洛因每
小包之價格不一，尚無違反經驗法則之可言，上訴意旨任意爭執
，不得資為第三審上訴之適法理由。(四)、證人之陳述是否與事實
相符，事實審法院應依證據調查之結果予以判斷，縱有部分因存
有瑕疵而應除去，其餘部分若與真實性無礙時，並非不得予以採
取，究竟何者為可採，法院仍得本其自由心證予以斟酌，非謂一
有瑕疵，即應認其全部均不可採信。原判決業已依據調查所得之
資料，說明其所以採取或捨棄證人朱國隆證言之心證理由，從形
式上觀察，並無違背採證法則之情形，亦不容妄加指摘，而據以
提起第三審上訴。其餘上訴意旨經核係置原判決所為明白論斷於
不顧，仍持已為原判決指駁之陳詞再事爭辯，及對於事實審法院
取捨證據與自由判斷證據證明力之職權行使，徒以自己之說詞，
任意指摘，均難認已符合首揭法定之第三審上訴要件。其上訴違
背法律上之程式，應予駁回。
據上論結，應依刑事訴訟法第三百九十五條前段，判決如主文。
中　　華　　民　　國　九十六　年　　九　　月　　七　　日
                      最高法院刑事第五庭
                          審判長法官  林　增　福
                                法官  邵　燕　玲
                                法官  張　清　埤
                                法官  王　居　財
                                法官  郭　毓　洲
      本件正本證明與原本無異
                                      書  記  官
中　　華　　民　　國　九十六　年　　九　　月　 十二 　日
                                                      ｚ
